【裁判字號】    98,台上,5195
【裁判日期】    980910
【裁判案由】    業務過失致人於死
【裁判全文】
最高法院刑事判決            九十八年度台上字第五一九五號
上  訴  人  台灣高等法院檢察署檢察官
被      告  甲○○
上列上訴人因被告業務過失致人於死案件，不服台灣高等法院中
華民國九十六年一月三十一日第二審判決（九十五年度交上訴字
第二六號，起訴案號：台灣台北地方法院檢察署九十四年度偵字
第一一二０六號），提起上訴，本院判決如下：
    主  文
上訴駁回。
    理  由
按刑事訴訟法第三百七十七條規定，上訴於第三審法院，非以判
決違背法令為理由，不得為之；是提起第三審上訴，應以原判決
違背法令為理由，係屬法定要件。如果上訴理由書狀並未依據卷
內訴訟資料具體指摘原判決不適用何種法則或如何適用不當，或
所指摘原判決違法情事，顯與法律規定得為第三審上訴理由之違
法情形不相適合時，均應認其上訴為違背法律上之程式，予以駁
回。本件原判決認定被告有其事實欄所載業務過失致人於死罪行
，因而撤銷第一審所為科刑之判決，改判仍論被告以從事業務之
人，因業務上之過失致人於死罪，處有期徒刑六月，並依行為時
法諭知易科罰金之折算標準。已詳敘所憑證據及認定之理由，對
於被告所為解辯及檢察官上訴意旨指稱肇事路口，並非禁止行人
穿越等詞何以不足採信，亦詳加指駁及說明，俱有卷存之證據資
料可資覆按。檢察官上訴意旨略稱：(一)、依台北市政府檔存資料
顯示，台北市○○路○段與興德路口前之分隔島，係為考量居民
出入方便，而開設缺口，足徵被害人陳秋祥穿越該路口，非屬「
禁止行人穿越之路口」，原判決未詳加調查，遽行判斷，洵有調
查未盡之違誤。(二)、原判決認定本件肇事時間與第一審法院認定
者不同，互有矛盾，同屬可議云云。
惟查證據之取捨、證據證明力之判斷，以及事實有無之認定，屬
事實審法院之職權，苟其取捨、判斷與認定，並不違背論理法則
及經驗法則，即不容任意指為違法，而執為適法之第三審上訴理
由。原判決依憑被告之供述、證人即公車乘客陳巫玉真、警員蘇
永松、林欽堯之證詞、道路交通事故現場圖、交通事故談話紀錄
表、道路交通事故補充資料表、道路交通事故調查報告表(一)、(二)
、現場照片、台北市立萬芳醫院診斷證明書、台灣台北地方法院
檢察署勘（相）驗筆錄、相驗屍體證明書、驗斷書、相驗照片、
台北市政府交通局北市交工字第０九五三二四四七三００號函、
台北市車輛行車事故鑑定委員會關於被告肇事責任之鑑定意見及
台北市車輛行車事故鑑定覆議委員會鑑定覆議意見書等證據資料
，認定被告確於原判決事實欄認定之肇事時間，有本件業務過失
致人於死犯行，而被害人（行人）於禁止穿越路段，擅自穿越，
為肇事主因；被告駕駛營業大客車未注意車前狀況，則為肇事次
因等旨，乃事實審法院採證認事之適法職權行使，要難任意指為
違法。又設有行人穿越道、人行天橋或人行地下道時，必須經由
行人穿越道、人行天橋或人行地下道穿越，不得在其一百公尺範
圍內穿越道路，道路交通安全規則第一百三十四條第一項第一款
定有明文。而所謂「行人穿越道」之定義，依道路交通管理處罰
條例第三條第一項第四款規定，係指在道路上以標線劃設，供行
人穿越道路之地方。依原判決事實之認定，被害人於前開肇事時
間，係沿台北市○○路○段、興德路之交岔路口，由北往南，往
興隆路三段二十六號方向快步穿越興隆路三段之車道。上開興隆
路三段與興德路交岔口僅繪設黃網線，路口未繪設行人穿越道，
亦有台北市政府交通局民國九十五年五月十八日北市交工字第０
九五三二四四七三００號函在卷足憑。原判決業於理由乙欄三之
(二)說明，上開路口雖依台北市交通管制工程處與該行政區里長等
會勘結論而開設缺口，然僅設黃網線，路口未繪設行人穿越道，
行人自仍應依道路交通安全規則第一百三十四條第一項第一款規
定穿越，乃認公訴人指稱被害人所穿越路段係「非禁止行人穿越
之路段」乙端，誠屬誤會，不足採憑等詞，經核亦無不合。上訴
意旨就原判決理由欄已說明論斷之事項，持憑己見，再事爭執，
難認係合法之第三審上訴理由。其餘上訴意旨係對原審已調查明
確並於判決內論駁或說明之事項，重為事實之爭辯，或任意指摘
，顯與法律規定得為第三審上訴理由之違法情形不相適合。綜上
說明，應認本件上訴違背法律上之程式，予以駁回。原審判決後
，中華民國九十六年罪犯減刑條例固於九十六年七月四日公布，
並自同年月十六日施行，惟本件係從程序上駁回上訴，上訴人所
犯之罪，如有中華民國九十六年罪犯減刑條例之適用，應另由檢
察官或受刑人聲請減刑，本院無從調查審酌，附為敘明。
據上論結，應依刑事訴訟法第三百九十五條前段，判決如主文。
中    華    民    國  九十八  年    九    月    十    日
                      最高法院刑事第八庭
                          審判長法官  洪  文  章
                                法官  王  居  財
                                法官  郭  毓  洲
                                法官  黃  梅  月
                                法官  邱  同  印
      本件正本證明與原本無異
                                      書  記  官
中    華    民    國  九十八  年    九    月   十一   日
                                                      V


司法院資訊處製作；財團法人民間司法改革基金會備份。
